

Ugo Ladny



J'ai 21 ans et je suis actuellement étudiant à l'ICN Business School en 1ère année du programme grande école. Je recherche actuellement un stage en entreprise pour une durée de 2 mois afin de me familiariser davantage avec le monde du travail dans le cadre de mes études.



06.38.38.61.47



ladny.ugo@gmail.com



15 Rue du Haut de la Taye 54600 Villers-Lès-Nancy



Permis B avec véhicule

FORMATIONS

2018-2021 : Programme Grande école - ICN Business School

2016-2018 : BTS Management des Unités Commerciales - Lycée Frédéric Chopin

2016 : Bac STMG Ressources Humaines et Communication - Lycée Jacques Callot

EXPERIENCES PROFESSIONNELLES

06.2018 - 08.2018 : Opérateur de Production - ELIS-Blanchisserie Industrielle

Missions : Tri du linge, Chargement, Gestion logistique du linge **Compétences acquises :** Goût de l'effort, Précision, Autonomie, Polyvalence

11.2017-12.2017

O1.2018-02.2018: Chargé d'accueil - Société Générale-Banque

Missions: Accueil clientèle, Prise RDV, Phoning, Création de

questionnaires de satisfaction, mise en place PLV mensuelle

Compétences acquises : Écoute, Organisation, Esprit d'équipe, Logiciel bancaire

12.2016 & 06.2017 : Conseiller vendeur - King Jouet- Vente de jeux et jouets

Missions: Réception produits, Marchandising, Conseil client Compétences acquises: Écoute, Qualités d'élocution, Techniques de ventes

COMPETENCES

LINGUISTIQUES: Anglais (intermédiaire)

Italien (notions)

INFORMATIQUES: Pack Office

Sphinx GanttProject

COMMERCIALES: Grilles de visite mystère

Enquête de satisfaction

EXPERIENCES ASSOCIATIVES & INTÉRÊTS



Membre actif ICN PGE Promotion



Bénévolat au sein de la SLPA (Société de Lorraine Protectrice des Animaux)



Pratique de l'accordéon



Ghana, Togo, Italie, États-Unis, Angleterre